【裁判字號】    98,簡上,475
【裁判日期】    981225
【裁判案由】    偽造文書
【裁判全文】
臺灣臺北地方法院刑事判決             98年度簡上字第475號
上  訴  人
即  被  告  乙○○
上列上訴人因偽造文書案件，不服本院98年度簡字第3933號，中
華民國98年10月12日第一審判決（偵查案號：臺灣臺北地方法院
檢察署98年度調偵字第729號），提起上訴，本院判決如下：
    主  文
上訴駁回。
乙○○緩刑貳年。
    事實及理由
一、本案經本院審理結果，認原審以被告乙○○犯刑法第216、
    210 條之行使偽造私文書罪，判處有期徒刑2月，如易科罰
    金，以銀元300元即新臺幣900元折算1日，減為有期徒刑1月
    ，如易科罰金，以銀元300元即新臺幣900元折算1日，偽造
    之「甲○○」印章1枚及民國95年3月6日切結書上偽造之「
    甲○○」印文1枚均沒收；其認事用法及量刑均無不當，應
    予維持。就犯罪事實部分應補充記載：因告訴人甲○○常居
    國外，未能聯繫，被告為了替其保管該筆款項，未取得告訴
    人同意或授權，而偽刻告訴人名義的印章後，蓋用印文1枚
    在切結書上，表明經告訴人授權代領該筆款項之意後，持以
    向祭祀公業領取該筆款項而行使之；其餘均引用第一審刑事
    簡易判決書記載之事實、證據及理由（如附件）。
二、被告上訴意旨略以：伊是以告訴人放在家裡的印章去領取該
    筆款項，並無偽刻印章，原審判決此部分的事實認定有誤云
    云。
三、本院查：被告確有執告訴人名義的印章蓋用印文在前揭切結
    書上，表明是經過告訴人授權之意而領取該筆款項，此情業
    據被告於警詢及偵、審中供承在卷，並有該切結書附卷可稽
    。而該印章確非告訴人所有乙節，除據告訴人於偵查中指訴
    明確外，並有告訴人所提之印文在卷足憑。就該印章的來源
    ，依被告於警詢中供稱：印章是哥哥游銘貴給伊的云云，不
    僅與其於本院審理時所述相左，且證人游銘貴於警詢中亦否
    認此情，更證稱：伊沒有給過他這個印章，而且伊也沒有甲
    ○○的印章等語。是被告既然無法合理交代該印章的來源，
    自可合理推認該印章是其在未經告訴人同意或授權下所偽刻
    ，並以該偽刻的印章蓋用印文在切結書上領取款項。是被告
    此部分的辯解，既未能提出任何事證加以證明，其空言否認
    ，自無足取。
四、綜上所述，被告犯行使偽造私文書罪，原審據以論罪科刑，
    認事用法，均無違誤，量刑亦無違法或顯然不當之情形，被
    告上訴以前詞指摘原審判決不當，為無理由，應予駁回。末
    查，被告前未曾因故意犯罪受有期徒刑以上刑之宣告，有臺
    灣高等法院被告前案紀錄表可按，本件係因為告訴人常居國
    外，未能聯繫，被告為了替告訴人保管該筆款項，才一時失
    慮觸犯本案，且被告已與告訴人和解，告訴人並表明不再追
    究之意，有該和解書可憑，故本院認其經此刑之宣告後，當
    知所警惕，信無再犯之虞，所宣告之刑以暫不執行為適當，
    爰併宣告緩刑2年，以啟自新。
據上論斷，應依刑事訴訟法第455條之1第1項、第3項、第373條
、第368條，刑法第74條第1項第1款，判決如主文。
本案經檢察官郭力菁到庭執行職務。
中    華    民    國    98    年    12    月    25    日
                    刑事第十三庭  審判長法  官  許泰誠
                                        法  官  林瑋桓
                                        法  官  陳君鳳
以上正本證明與原本無異。
本判決不得上訴。
                                        書記官  高菁菁
中    華    民    國    98    年    12    月    25    日

司法院資訊處製作；財團法人民間司法改革基金會備份。
